【裁判字號】    95,上訴,982
【裁判日期】    950629
【裁判案由】    違反毒品危害防制條例
【裁判全文】
臺灣高等法院高雄分院刑事判決         95年度上訴字第982號
上  訴  人  臺灣高雄地方法院檢察署檢察官
上  訴  人
即  被  告  甲○○
上列上訴人因被告違反毒品危害防制條例案件，不服臺灣高雄地
方法院95年度訴字第739 號中華民國95年4月28日第一審判決（
起訴案號：臺灣高雄地方法院檢察署95年度毒偵字第2077號），
提起上訴（移送本院併案審理案號：同署95年度毒偵字第4122號
），本院判決如下：
    主  文
原判決撤銷。
甲○○連續施用第一級毒品，累犯，處有期徒刑壹年。扣案第一
級毒品海洛因壹包（淨重零點壹公克、空包裝重零點貳公克）及
毒品海洛因貳包（合計淨重零點壹捌公克、空包裝重零點陸捌公
克），均沒收銷燬之。
    事  實
一、甲○○於民國（下同）91年間，因施用第一、二級毒品案件
    ，經臺灣高雄地方法院分別判處有期徒刑6 月、3 月，並定
    應執行有期徒刑8 月確定，於93年8 月24日執行完畢；又因
    施用毒品件，經臺灣高雄地方法院以91年度毒聲字第5472號
    裁定令入戒治處所施以強制戒治，而於92年9 月30日強制戒
    治期滿。詎仍不知悔改，於強制戒治出所後5 年內，基於施
    用第一級毒品海洛因之概括犯意，自93年8 月25日起至95年
    4 月23日12時止，分別在高雄縣永安鄉○○路229 號住處，
    以將毒品海洛因放入香煙之方式，連續施用第一級毒品海洛
    因多次，平均1 天施用1 次。嗣分別(1)於95年2 月3 日13時
    30 分 許，在高雄縣路竹鄉○○路與延平路口附近，為警盤
    檢查獲，並扣得第一級毒品海洛因1 小包（淨重0.1 公克，
    殘渣空包裝重0.2 公克）。(2)於95年4 月23日13時21分許，
    在高雄縣路竹鄉○○路附近，為警盤查時，自行交出第一級
    毒品海洛因2 小包（合計淨重0.18公克、空包裝重0.68公克
    ）。
二、案經高雄縣政府警察局湖內分局報請臺灣高雄地方法院檢察
    署檢察官偵查起訴，及移送本院併案審理。
    理  由
一、上揭事實，業據上訴人即被告甲○○（下稱被告）於原審及
    本院審理中坦承不諱（見原審卷第39、40頁、本院卷第35、
    36 頁） ，並有疑似毒品海洛因之白粉3 小包扣案可稽。而
    被告二次為警查獲後所採集之尿液，經送請台灣檢驗科技股
    份有限公司鑑驗結果，均呈嗎啡陽性反應，此有該公司出具
    之濫用藥物尿液檢驗報告2 紙附卷可稽（見原審卷第16頁、
    本院卷第29頁）。又先後扣案之白粉1 包、2 包，經分別送
    法務部調查局鑑定結果，係含第一級第6 項毒品海洛因成分
    ，其中1 包淨重為0.1 公克，空包裝重0.2 公克，另2 包合
    計淨重0. 18 公克、空包裝重0.68公克，有該局第
    000000000 、000000 000號鑑定通知書各1 紙附卷可稽（見
    原審卷第23頁、本院卷第28頁）。綜上所述，被告之自白與
    事實相符，被告連續施用第一級毒品之犯行，應堪認定。
二、按犯毒品危害防制條例第10條施用第1 、2 級毒品之罪者，
    檢察官應先將被告送勒戒處所觀察、勒戒，經觀察、勒戒或
    強制戒治執行完畢釋放後，5 年內再犯第10條施用毒品之罪
    ，檢察官應依法追訴，毒品危害防制條例第20條、第23條規
    定甚明。被告前因施用毒品案件，經臺灣高雄地方法院以91
    年度毒聲字第5472號裁定令入戒治處所施以強制戒治，而於
    92年9 月30日強制戒治期滿，有臺灣高等法院被告前案紀錄
    表1 紙在卷可稽。是其於強制戒治期滿釋放後5 年內再犯本
    件施用毒品案件，依法應予論罪科刑。
三、核被告所為，係犯毒品危害防制條例第10條第1 項之施用第
    一級毒品罪。被告持有第一級毒品海洛因後進而施用，其持
    有之低度行為應為施用之高度行為所吸收，不另論罪。被告
    先後多次施用第一級毒品之行為，時間緊接，所犯罪名相同
    ，顯係出於概括之犯意為之，為連續犯，應依刑法第56條之
    規定，以一罪論。檢察官移送併辦部分（即被告於95年2 月
    3 日13時30分為警查獲後之犯行，即移送併案之95年度毒偵
    字第4122號），雖未經起訴，惟此部分既與前開起訴並經判
    決有罪部分有連續犯之裁判上一罪關係，為起訴效力所及，
    本院自應併予審理，附此敘明。被告於91年間因毒品案件，
    經原審法院分別判處有期徒刑6 月、3 月，並定應執行有期
    徒刑8 月確定，於93年8 月24日執行完畢，此有台灣高等法
    院被告前案紀錄表附卷可參，其於有期徒刑執行完畢後5 年
    以內再犯本件有期徒以上之罪，為累犯，應依法加重其刑。
四、原審認被告罪證明確，予以論罪科刑，固非無見。惟查: 被
    告於95年2 月3 日為警查獲後，仍連續施用第一級毒品（即
    上開檢察官移送本院併辦部分），此部分事實，原審未及審
    理，尚有未洽。檢察官上訴意旨，就此部分指摘原判決不當
    ，為有理由，自應由本院將原判決予以撤銷改判。爰審酌被
    告前因施用毒品案件，業經戒治執行後仍不知悔改，再次為
    本件施用毒品之犯行，顯見被告其不易改掉施用毒品之惡習
    ，惟念及被告犯後坦承施用毒品，且施用毒品之犯行，係戕
    害自身身體健康，並未危及他人，犯後態度良好等一切情狀
    ，量處有期徒刑1 年。扣案之第一級毒品海洛因壹包（淨重
    0.1 公克、空包裝重0.2 公克）及毒品海洛因貳包（合計淨
    重0.18公克、空包裝重0.68公克），經檢驗結果，均為毒品
    ，已如前述，又其殘渣袋，既已無法完全與毒品析離，應視
    同毒品，應依毒品危害防制條例第18條第1 項前段之規定，
    宣告沒收銷燬之。至送鑑耗損之部分，爰不另為沒收之諭知
    。至於被告上訴意旨，以其患有宿疾，請求從輕量處其刑等
    語，為無理由，自應予駁回。
據上論斷，應依刑事訴訟法第369 條第1 項前段、第368 條、第
364 條、第299 條第1 項前段，毒品危害防制條例第10條第1項
、第18條第1 項前段，刑法第11條前段、第56條、第47條，判決
如主文。
本案經檢察官陳宗吟到庭執行職務。
中    華    民    國    95    年    6     月    29    日
                  刑事第四庭    審判長法  官  蕭權閔
                                      法  官  林水城
                                      法  官  黃蕙芳
以上正本證明與原本無異。
如不服本判決應於收受本判決後10日內向本院提出上訴書狀，其
未敘述上訴理由者，並得於提起上訴後10日內向本院補提理由書
狀（均須按他造當事人之人數附繕本）「切勿逕送上級法院」。
中    華    民    國    95    年    6     月    29    日
                                      書記官  呂素珍
附錄本件論罪科刑法條：
毒品危害防制條例第10條第1項
施用第一級毒品者，處 6 月以上 5 年以下有期徒刑。


司法院資訊處製作；財團法人民間司法改革基金會備份。
